【裁判字號】    98,易,2345
【裁判日期】    980819
【裁判案由】    竊盜
【裁判全文】
臺灣臺中地方法院刑事判決              98年度易字第2345號
公  訴  人  臺灣臺中地方法院檢察署檢察官
被      告  丙○○
                  （現另案在臺灣臺中監獄臺中分監執行中）
上列被告因竊盜案件，經檢察官提起公訴（98年度偵字第15066
號），本院判決如下：
    主  文
丙○○犯竊盜罪，累犯，處有期徒刑伍月，如易科罰金，以新臺
幣壹仟元折算壹日。
    事  實
一、丙○○曾因竊盜案件，經本院判處有期徒刑6月確定，經減
    刑為3月，再與另犯侵占罪所處有期徒刑3月合併定應執行刑
    為有期徒刑5月，並於民國97年9月8日徒刑執行完畢。詎猶
    不思悔改，復於98年3月4日19時許，在位於臺中縣霧峰鄉○
    ○路596-3號旁之檳榔攤內，佯裝欲購買檳榔，趁檳榔攤老
    闆娘甲○○疏於注意之際，徒手竊取甲○○所有置於桌上之
    TECOM牌、F8型之手機1支（序號：0000000000 00000號）。
    得手後，遂於98年3月4日，至位於臺中縣太平市○○路163
    號之「中友通訊行」，將該竊得之手機以新臺幣600元之代
    價，售予不知情之許志增，得款後供己花用。嗣員警依警用
    整合性查贓系統之紀錄，至上開「中友通訊行」執行查贓勤
    務，經許志增提供警方前揭手機之相關讓渡書，始循線查獲
    上情。
二、案經臺中市警察局移送臺灣臺中地方法院檢察署檢察官偵查
    起訴。
    理  由
壹、程序部分：
一、按除簡式審判程序、簡易程序及第376條第1款、第2款所列
    之罪之案件外，第一審應行合議審判，刑事訴訟法第284條
    之1定有明文；次按刑法第320條之竊盜罪，亦為刑事訴訟法
    第376條第2款所明定之罪。
二、查本件被告涉刑法第320條第1項之竊盜罪，依上開規定，自
    毋庸行合議審判，合先敘明。
貳、實體部分：
一、證據能力部分：
    現行刑事訴訟法為保障被告之反對詰問權，排除具有虛偽危
    險性之傳聞證據，以求實體真實之發見，於該法第159條第1
    項明定被告以外之人於審判外之言詞或書面陳述，除法律有
    規定者外，不得作為證據。本件檢察官、被告於本院審理程
    序中，並未就本案卷內證據資料之證據能力提出爭執，且迄
    於言詞辯論終結前，均未主張有刑事訴訟法第159條第1項不
    得為證據之情形，應認均已同意本案卷內之證據資料均得作
    為本案證據，且經本院審酌後，認無不適當之情形，是本案
    卷內之證據均有證據能力，合先敘明。
二、認定犯罪事實所根據的證據及理由：
  (一)被告丙○○於本院審理中坦白承認確有於上開時、地竊取
    被害人甲○○手機事實，核與被害人及證人許志增、張元豪
    、陳永儒於警詢中陳述情節相符，被告自白與事實相符，應
    堪採信。
  (二)有整合性查贓系統、手機讓渡書、手機照片、手機序號通聯
    紀錄查詢表、客戶資料各1份附卷可稽。
  (三)本件事證明確，被告犯行洵堪認定。
三、論罪科刑的理由：
  (一)核被告所為，係犯刑法第320條第1項之竊盜罪。
  (二)被告前受如事實欄所載刑之宣告及執行完畢，此有臺灣高等
    法院被告前案紀錄表及臺灣臺中地方法院檢察署刑案資料查
    註紀錄表在卷足憑，其前受有期徒刑執行完畢，於5年內再
    故意犯本件最重本刑為有期徒刑以上之罪，為累犯，應依刑
    法第47條第1項之規定加重其刑。
  (三)爰審酌被告犯罪之動機、目的、手段，正值青壯，不思以正
    當途徑獲取金錢，素行不良，前有多次前科，被害人所受損
    害程度，惟犯罪後尚能坦承犯行，犯罪後態度良好，尚知悔
    改等一切情狀，量處如主文所示之刑，並諭知易科罰金之折
    算標準。
四、適用法律依據：
  (一)刑事訴訟法第284條之1、第299條第1項前段。
  (二)刑法第320條第1項、第47條第1項、第41條第1項前段。
  (三)刑法施行法第1條之1。
本案經檢察官乙○○到庭執行職務。
中    華    民    國    98    年    8     月    19    日
                刑事第十六庭  法  官  洪挺梧
以上正本證明與原本無異。
如不服本判決應於收受送達後10日內向本院提出上訴書狀，並應
敘述具體理由；其未敘述上訴理由者，應於上訴期間屆滿後20日
內向本院補提理由書（均須按他造當事人之人數附繕本）「切勿
逕送上級法院」。
                              書記官  劉雅玲
中    華    民    國    98    年    8     月    19    日
附錄本判決論罪科刑法條：
中華民國刑法第320條
（普通竊盜罪、竊佔罪）
意圖為自己或第三人不法之所有，而竊取他人之動產者，為竊盜
罪，處 5 年以下有期徒刑、拘役或 5 百元以下罰金。
意圖為自己或第三人不法之利益，而竊佔他人之不動產者，依前
項之規定處斷。
前二項之未遂犯罰之。


司法院資訊處製作；財團法人民間司法改革基金會備份。
